# 求助版主：

提问人：jingpengyan 时间：2011-08-04 09:38:17
我公司下面的一个子公司（新成立的）买了一块土地，准备在上面建厂房。现在在筹建期。请问版主土地在筹建期是否用摊销。

回答人：chenyiwei
应摊销。摊销额计入当期损益（原制度下计入开办费）。但建设项目所占土地在房屋建筑物实体建造期间内的摊销额可以计入房屋建筑物的成本（借：在建工程，贷：累计摊销）。